臺灣台中地方法院刑事判決　　　　　　　　　　　九十一年度中簡上字第一二三號
　　上　訴　人
　　即　被　告　甲○○
　　選任辯護人　王國蔘
右列上訴人因傷害案件，不服本院台中簡易庭九十一年度中簡字第一五三號中華民國
九十一年一月十六日第一審簡易判決（聲請案號：臺灣台中地方法院檢察署九十年度
偵字第一三六二六號），提起上訴，本院管轄之第二審合議庭判決如左：
    主      文
上訴駁回。
    事      實
一、甲○○與丙○○原係男女朋友關係，嗣二人感情失和，擬協議分手，丙○○乃於
    民國九十年五月二十六日晚間，邀約甲○○至台中市○○街七十五巷一號前商談
    分手事宜，丙○○為免會談場面失控，遂要求現任男友乙○○前來排解助勢。迨
    甲○○於同日晚間十一時許抵達丙○○住處樓下，丙○○乃下樓與甲○○洽談，
    繼而因丙○○欲向甲○○取回交往中所攝之寫真照片，惟甲○○拒絕而發生爭執
    ，丙○○並拉住甲○○之衣服，適乙○○抵達現場，見狀即趨前喝斥甲○○表明
    其有認識警察朋友，要甲○○不要亂來等語，隨即拉住甲○○胸前之衣襟，並要
    求甲○○將照片交還丙○○，甲○○不從，竟基於傷害他人身體之故意，徒手與
    乙○○拉扯，並出拳毆擊乙○○左眼部，致乙○○受有左眼瞼撕裂傷約二Ｘ三公
    分之傷害，胸部亦留有抓痕。
二、案經乙○○訴由台中市警察局第一分局報請臺灣台中地方法院檢察署檢察官聲請
    以簡易判決處刑。
    理      由
一、訊據上訴人即被告甲○○固坦承有傷害被害人乙○○之事實，惟辯稱：乙○○在
    黑暗中出手抓住其胸前衣服，其掙扎喊救命，然乙○○均未放手，其以為係要搶
    劫，才出手打乙○○，其係出於正當防衛云云。然查：
(一)、右揭事實，業經被害人乙○○於警訊、偵查中及本院調查時指訴綦詳，核與證人
    丙○○於本院調查時證述之情節相符，復有診斷證明書一份、照片二張附於偵查
    卷可稽。而被告於偵查中亦供稱：「．．當時乙○○拉我衣服是要我把照片還給
    丙○○，當時乙○○是有出口說要我把相片還給丙○○」等語，此經本院於九十
    一年四月二十九日當庭勘驗偵訊錄音帶屬實，顯然被害人在趨前與被告理論或甚
    而抓住被告之際，業已表明要被告交還丙○○之照片，則被告在主觀上應無誤認
    係遭人行搶之可能，是其出手毆擊被害人，顯係出於傷害之故意無誤。
(二)、復按刑法上正當防衛之成立，乃係出於防衛之意思，對於現在之不法侵害行為，
    實施正當之防衛行為而言，依被告於本院調查時供稱：「（乙○○有無跟你說要
    你把錢拿出來？）沒有」、「（乙○○除了拉扯你之外，有無打你？）沒有」等
    語，足見被害人於事發當時僅係拉扯被告之衣服而已，並未有積極攻擊人身之行
    為，亦未有行搶之表示，且如前所述，被害人已向被告表明要其交還照片給丙○○，被告應無誤想防衛之可能。況證人丙○○於本院調查時亦證稱：「（被告當
    時有無喊搶劫？）他除了喊搶劫外，還喊殺人、失火、救命等」等語，顯然被告
    主觀上並非認為確係遭到搶劫，其高喊搶劫等語，無非在渲染衝突之情或藉以壓
    抑被害人之聲勢。
(三)、綜上所述，被告應係故意毆打被害人無誤，其所辯無非卸飾之詞，不足採信，事
    證明確，其犯行洵堪認定。
二、核被告所為，係犯刑法第二百七十七條第一項之傷害罪。原審認被告罪證明確，
    因予適用刑法第二百七十七條第一項、第四十一條第一項前段、罰金罰鍰提高標
    準條例第一條前段、第二條規定，量處拘役四十日，並諭知易科罰金之折算標準
    ，其認事用法核無違誤，量刑亦屬允適，被告猶執前詞否認犯罪，指摘原判決不
    當，為無理由，應予駁回。
據上論斷，應依刑事訴訟法第四百五十五條之一第一項、第三項、第三百六十八條，
判決如主文。
中    華    民    國      九十一      年        八      月      六      日
                                  審判長法  官  夏一
                                        法  官  曾佩琦
                                        法  官  簡源希
右正本證明與原本無異。
不得上訴。
                                        書記官
中    華    民    國      九十一      年       八      月     六       日
附錄論罪科刑法條：
刑法第二百七十七條第一項：傷害人之身體或健康者，處三年以下有期徒刑、拘役或
                          一千元以下罰金。
